臺灣高等法院刑事裁定
111年度聲字第3239號
聲  請  人  臺灣高等檢察署檢察官
受  刑  人  潘建東



上列聲請人因受刑人數罪併罰有二裁判以上，聲請定其應執行之
刑（聲請案號：臺灣高等檢察署111年度執聲字第1511號），本
院裁定如下：
    主  文
潘建東犯如附表所示各罪所處之刑，有期徒刑部分應執行有期徒
刑壹年肆月。
    理  由
一、按定應執行刑，不僅攸關國家刑罰權之行使，於受刑人之權
    益亦有重大影響，除顯無必要或有急迫情形外，法院於裁定
    前，允宜予受刑人以言詞、書面或其他適當方式陳述意見之
    機會，程序保障更加周全。本院已於民國111年9月23日收受
    受刑人潘建東(下稱受刑人)回函表示關於本件定應執行刑案
    件之意見(本院卷第147頁)，合先敘明。
二、聲請意旨略以：受刑人因違反洗錢防制法等數罪，先後經判
    決確定如附表，應依刑法第50條第1項第1款、第2項、第53
    條、第51條第5款規定，定其應執行之刑，爰依刑事訴訟法
    第477條第1項聲請裁定等語。
三、按裁判確定前犯數罪者，併合處罰之；數罪併罰，分別宣告
    其罪之刑，若宣告多數有期徒刑者，於各刑中之最長刑期以
    上，各刑合併之刑期以下，定其刑期，但不得逾30年，刑法
    第50條第1項前段、第51條第5款分別定有明文。又數罪併罰
    ，有二裁判以上者，依第51條之規定，定其應執行之刑，同
    法第53條亦定有明文。次按裁判確定前犯數罪者，併合處罰
    之，但有得易科罰金之罪與不得易科罰金之罪之情形，受刑
    人請求檢察官聲請定應執行刑者，依第51條規定定之，刑法
    第50條第1項但書第1款、第2項定有明文。另數罪併罰中之
    一罪，依刑法規定得易科罰金，若因與不得易科之他罪併合
    處罰結果而不得易科罰金時，原可易科部分所處之刑，自亦
    無庸為易科折算標準之記載（司法院大法官釋字第144號、
    第679號解釋意旨參照）。再按刑事訴訟法第370條第2項、
    第3項，已針對第二審上訴案件之定應執行之刑，明定有不
    利益變更禁止原則之適用；分屬不同案件之數罪併罰，倘一
    裁判宣告數罪之刑，曾經定其執行刑，再與其他裁判宣告之
    刑定其執行刑時，在法理上亦應同受此原則之拘束（最高法
    院103年度第14次刑事庭會議決議意旨參照）。基此，上開
    更定之應執行刑，不應比前定之應執行刑加計其他裁判所處
    刑期或所定應執行刑後為重，否則即與法律秩序理念及法律
    目的之內部界限有違，難謂適法（最高法院93年度台非字第
    192號判決意旨參照）。又按二裁判以上數罪，縱其中一部
    分已執行完畢，如該數罪尚未全部執行完畢，因與刑法第54
    條及司法院院字第1304號解釋所謂數罪併罰之各罪中有受赦
    免或因刑法不處罰其行為而免其刑之執行，致僅餘一罪之情
    形有別，自仍應依刑法第53條之規定，定其應執行之刑（最
    高法院93年度台抗字第16號裁定意旨參照）。
四、經查：受刑人因違反洗錢防制法等案件，先後經臺灣基隆地
    方法院及本院判決判處如附表所示之刑確定，且各罪俱係於
    附表編號1所示判決確定日期（109年2月10日）前所為，就
    上開各案犯罪事實為最後判決之法院復為本院，有本院被告
    前案紀錄表及如附表各編號之判決書附卷可稽。本院就附表
    編號1至4所示案件再為定應執行刑之裁判時，自應受前開判
    決所為定應執行刑內部界限之拘束，而應在上開已定應執行
    刑部分加計未定應執行刑之總和即有期徒刑部分於1年7月範
    圍內定應執行刑。復查，如附表編號1至3所示之罪得易科罰
    金、附表編號4所示之罪不得易科罰金，屬刑法第50條第1項
    但書第1款之情形，依同條第2項規定，須經受刑人請求檢察
    官聲請定其應執行刑，始得依同法第51條規定定之。茲受刑
    人已表示請求檢察官就如附表所示各罪，聲請合併定應執行
    刑，此有受刑人簽名之臺灣基隆地方檢察署依修正刑法第50
    條受刑人是否請求檢察官聲請定應執行刑聲請狀在卷可稽（
    本院卷第11頁）。又雖如附表編號1至3部分已執行完畢（本
    院卷第128至131、143頁），揆諸前開說明，亦無妨於本院
    就已執行完畢部分與餘罪定應執行刑。茲聲請人依刑事訴訟
    法第477條第1項之規定，以本院為犯罪事實最後判決之法院
    ，聲請就如附表所示各罪所處之刑定應執行之刑，其聲請經
    核尚無不合，應予准許。經考量受刑人所犯如附表編號1至3
    所示之罪均為罪質相同之施用毒品案件，附表編號4所示之
    罪則為一般洗錢案件，且附表編號1、4之犯罪時間均在108
    年6、7月間至同年11月間，犯罪時間尚屬密切，與附表編號
    2之犯罪時間（107年5月15日）、附表編號3之犯罪時間（10
    8年2月19日）則所有間隔；再附表編號4所示之一般洗錢犯
    行之犯罪所得為新臺幣2萬元，復未與被害人和解；暨其所
    犯之不法內涵及侵害法益程度等情，並權衡其行為責任與整
    體刑法目的及相關刑事政策等因素；再參酌受刑人於本院函
    詢時就定應執刑所表示「無意見」之旨（本院卷第147頁）
    ，爰裁定如主文所示之應執行刑。另本件受刑人所犯附表編
    號1至3之罪雖經法院判處得易科罰金之刑，但因與附表編號
    4所示不得易科罰金之刑合併定應執行刑，依上揭說明，自
    無庸再為易科罰金折算標準之諭知，附此敘明。
據上論斷，應依刑事訴訟法第477條第1項，刑法第50條第2項、
第53條、第51條第5款，裁定如主文。
中　　華　　民　　國　　111 　年　　9 　　月　　27　　日
                  刑事第二十五庭審判長法　官  邱滋杉
                                      法　官  邱瓊瑩
                                      法　官  劉兆菊
以上正本證明與原本無異。
如不服本裁定，應於收受送達後五日內向本院提出抗告狀。
                                      書記官  陳嬿如
中　　華　　民　　國　　111 　年　　9 　　月　　27　　日
附表：
編號  1 2 3 罪名  毒品危害防制條例 毒品危害防制條例 毒品危害防制條例 宣告刑  有期徒刑2月 有期徒刑2月 有期徒刑6月 犯罪日期  108年7月2日前2、3天之某時 107年5月15日 108年2月19日 偵查機關年度案號  基隆地檢108年度毒偵字第1421號 基隆地檢108年度撤緩毒偵字第373、374、375號 基隆地檢108年度撤緩毒偵字第373、374、375號 最後事實審 法院 基隆地院 基隆地院 基隆地院  案號 108年度基簡字第1793號 108年度訴第814號 108年度訴第814號  判決日期 108年12月30日 109年2月26日 109年2月26日 確定判決 法院 基隆地院 基隆地院 基隆地院  案號 108年度基簡字第1793號 108年度訴第814號 108年度訴第814號  確定日期 109年2月10日 109年3月9日 109年3月9日 得否易科罰金  是 是 是 備註  基隆地檢109年度執字第445號 ⑴基隆地檢109年度執字第1171號 ⑵編號2、3偵查機關年度案號漏載「基隆地檢108年度撤緩毒偵字第374、375號」，應更正如上    編號1至3曾經臺灣基隆地方法院109年度聲字第532號裁定應執行有期徒刑8月確定(已執畢)   

編號  4 (以下空白)  罪名  洗錢防制法   宣告刑  有期徒刑11月，併科罰金新臺幣35,000元   犯罪日期  108年7月1日至同年11月18日   偵查機關年度案號  基隆地檢108年度偵字第6610號、109年度偵字第1315、1466、1637、1638、2424、3249號   最後事實審 法院 臺灣高院    案號 111年度上訴字第208號    判決日期 111年3月24日   確定判決 法院 臺灣高院    案號 111年度上訴字第208號    確定日期 111年5月13日   得否易科罰金  否   備註  ⑴基隆地檢111年度執字第893號 ⑵編號4偵查機關年度案號漏載「基隆地檢108年度偵字第6610號、109年度偵字第1315、1466、1637、2424、3249號」，應更正如上